【裁判字號】    98,執消債更,85
【裁判日期】    990625
【裁判案由】    更生之執行
【裁判全文】
臺灣彰化地方法院民事裁定          98年度執消債更字第85號
聲  請  人
即債務人    庚○○
債  權  人  華南商業銀行股份有限公司
法定代理人  王濬智
代  理  人  壬○○
債  權  人  台北富邦商業銀行股份有限公司
法定代理人  卯○○
債  權  人  渣打國際商業銀行股份有限公司
法定代理人  子○○
債  權  人  豐（台灣）商業銀行股份有限公司
法定代理人  丑○○
債  權  人  萬泰商業銀行股份有限公司
法定代理人  寅○○
代  理  人  甲○○
債  權  人  中國信託商業銀行股份有限公司
法定代理人  癸○○○○
債  權  人  戊○（台灣）商業銀行股份有限公司
法定代理人  丙○○
債  權  人  良京實業股份有限公司
法定代理人  乙○○○
債  權  人  交通部公路總局臺中區監理所彰化監理站
法定代理人  辛○○
債  權  人  己○○
債  權  人  丁○○
上列當事人聲請消費者債務清理事件，本院裁定如下：
    主  文
債務人所提如附件所示之更生方案應予認可。
債務人在未依更生條件全部履行完畢前，應受如附表之生活限制
。
    理  由
一、緣債權人陽信商業銀行股份有限公司之法定代理人於程序中
    變更為林彭郎；豐（台灣）商業銀行股份有限公司依企業
    併購法承受「香港商香港上海豐銀行股份有限公司」所分
    割之資產、負債及在台分行部分營業，戊○（台灣）商業銀
    行股份有限公司與美商戊○銀行股份有限公司亦依企業併購
    法申請分割，戊○（台灣）商業銀行股份有限公司為承受營
    業之既存銀行，上開公司均依法向本院聲明承受本件程序，
    有其民事陳報狀附卷可稽，核無不合，應予准許，故債務人
    所提之更生方案有關上開債權人之記載應更正如附件，先予
    敘明。
二、按債務人有薪資、執行業務所得或其他固定收入，法院認更
    生方案之條件公允者，得不經債權人會議可決，逕依債務人
    之聲請或依職權以裁定認可更生方案；法院為認可之裁定時
    ，因更生方案履行之必要，對於債務人在未依更生條件全部
    履行完畢前之生活程度，得為相當之限制，消費者債務清理
    條例第64條第1 項、第62條第2 項分別定有明文。
三、查本件債務人庚○○聲請更生，前經本院裁定開始更生程序
    在案，有上開裁定一份在卷可參。又債務人名下並無任何不
    動產等較高價值之財產，此有稅務電子閘門財產所得調件明
    細表（製表日期:98 年12月07日）在卷可憑。次查，債務人
    所提如附件所示之更生方案雖未能經債權人可決，然本院審
    酌債務人確有薪資固定收入，受僱於東紡織股份有限公司
    ，有該公司所陳報之薪資明細表附卷可稽。而債務人於聲請
    本件更生後仍願樽節支出，勉力縮減其生活開銷，提出每月
    每期清償新臺幣（下同）11,088元，並延長還款期限至8 年
    96期，總清償金額為1,064,448 元之更生方案，債務總清償
    成數已近四成，堪認債權人之債權可獲相當程度之清償。如
    依其每月收入（就東紡織股份有限公司所提出之98年度1
    月至99年度3 月之薪資、加班費及伙食津貼總合514,060 元
    除以15個月後，元以四捨五入為34,271元）扣除每月清償金
    額及行政院所公佈之98年度臺灣省（不含臺北縣）每人每月
    平均最低基本生活費9,829 元後，僅餘13,354元，尚低於其
    原應與前配偶共同分擔未成年子女三人（三名幼子分別為85
    年次、86年次及90年次）之扶養義務，即每月必要支出費用
    參考數據約為14,744元（計算式:9,829元×3/2 ），有債務
    人所提出之戶籍謄本附卷可稽。綜此，足認債務人已縮減自
    身生活必要支出而確有清理其債務之誠意。是以，本院核其
    該更生方案，自屬公允、適當且可行。
四、至於債權人華南商業銀行股份有限公司認為債務人所提更生
    方案全體債權人受償比率應為26.70%；中國信託商業銀行股
    份公司則聲請本院調查本件民間債權人之無擔保債務共183
    萬元，惟債務人就民間債權人部分前經他債權人聲明異議，
    本院業於98年10月15日裁定剔除部分債權確定在案，經本院
    改編債權表並公告之，債務人之債務總金額應為2,737,524
    元。故華南商業銀行股份有限公司主張實屬誤會，而中國信
    託商業銀行股份公司之主張亦於法不合。
五、綜上所述，本件債務人確有薪資固定收入，所提更生方案條
    件公允，且亦無消費者債務清理條例第63條、第64條第2 項
    所定不應認可之消極事由存在，揆諸消費者債務清理條例之
    立法目的，為保障債權人公平受償，並謀求消費者經濟生活
    之更生，則本件更生方案自應予認可。另為促使債務人履行
    更生方案，並教育其合理消費觀念，故依消費者債務清理條
    例第62條第2 項之規定，在債務人未依更生條件全部履行完
    畢前之生活程度，裁定為相當之限制，爰裁定如主文。又債
    務人於更生案件確定後，應自行向各債權人確認給付方式，
    並依更生方案向各債權人按月給付，併此說明。
六、如不服本裁定，應於裁定送達後10日內，以書狀向司法事務
    官提出異議。
中    華    民    國    99    年     6    月     25   日
                  民事第一庭  司法事務官

司法院資訊處製作；財團法人民間司法改革基金會備份。
